# 求助陈版！关于母公司代子公司购置固定资产的会计处理

提问人：查顺 时间：2017-11-28 16:41:29
描述： 我公司购置了一批固定资产，需要进行后续的安装；待安装完毕后再卖给全资子公司、按照固定资产原值加上在建工程的支出、不存在赚取额外的收入。
处理： 1:母公司完工后转入固定资产、然后通过固定资产清理科目全额转出、买给全资子公司、这样在合并层面上也不存在要抵消收入的问题。 2:待在建工程完工后直接从在建工程转出
问题：上述两种处理哪种更合适？还是说都不合适 ？ 望陈版帮忙解答

回答人：chenyiwei
因为该资产购入时就明确是代购，最终由子公司使用，因此在该资产购入时，子公司即应按母公司的实际采购成本确认在建工程和对母公司的往来款，母公司将代付的采购款挂与子公司之间的往来。不确认为母公司个别报表层面的在建工程和固定资产。